【裁判字號】    98,訴,845
【裁判日期】    980831
【裁判案由】    毒品危害防制條例
【裁判全文】
臺灣基隆地方法院刑事判決               98年度訴字第845號
公  訴  人  臺灣基隆地方法院檢察署檢察官
被      告  乙○○
                    （另案於臺灣基隆看守所羈押）
上列被告因毒品危害防制條例案件，經檢察官提起公訴（98年度
毒偵字第1243號），被告於準備程序進行中，就被訴事實為有罪
之陳述，經本院合議庭裁定由受命法官獨任進行簡式審判程序，
判決如下：
    主  文
乙○○施用第一級毒品，累犯，處有期徒刑柒月；又施用第二級
毒品，累犯，處有期徒刑肆月；應執行有期徒刑玖月。
    事  實
一、乙○○有下列前案紀錄（構成累犯），及施用毒品執行觀察
    、勒戒、強制戒治之紀錄：
  (一)前因施用毒品案件，經觀察、勒戒後，認無繼續施用毒品之
    傾向，於民國97年1 月7 日釋放，並由臺灣基隆地方法院檢
    察署檢察官於97年1 月7 日，以96年度毒偵字第2378號為不
    起訴處分確定。
  (二)復因施用第二級毒品甲基安非他命案件，經本院以98年度基
    簡字第2 號判決判處有期徒刑3 月，經被告上訴，同法院復
    以98年度簡上字第29號判決駁回上訴確定，於98年5 月5 日
    易科罰金執行完畢。
二、詎猶不知悔改，復基於分別施用第一級毒品及第二級毒品之
    犯意，於98年5 月26日晚上在其位於基隆市中山區○○○路
    1 巷75號住處，以將第一級毒品海洛因摻入香菸，再點燃吸
    食之方式，非法施用第一級毒品海洛因1 次後，旋即將第二
    級毒品甲基安非他命放入玻璃球吸食器（未扣案），再以打
    火機點燃燒烤吸食器底部產生煙霧吸食之方式，非法施用第
    二級毒品甲基安非他命1 次，嗣因其係列管毒品調驗人口，
    為警於同日21時30分，在基隆市中山衛生所前前通知其採驗
    尿液時查獲。另經其同意採尿送驗，結果呈毒品嗎啡、安非
    他命及甲基安非他命陽性反應而查悉上情。
三、案經基隆市警察局刑警大隊移送臺灣基隆地方法院檢察署檢
    察官偵查起訴。
    理  由
一、本件被告所犯者非為死刑、無期徒刑、最輕本刑為3 年以上
    有期徒刑之罪或高等法院管轄第一審案件，其於準備程序進
    行中，先就被訴事實為有罪之陳述，經告知其簡式審判程序
    之旨，並聽取公訴人及被告之意見後，本院依刑事訴訟法第
    273 條之1 第1 項之規定，裁定由受命法官獨任進行簡式審
    判程序，且依同法第273 條之2 規定，簡式審判程序之證據
    調查，不受第159 條第1 項、第161 條之2 、第161 條之3
    、第163 條之1 及第164 條至第170 條規定之限制，合先敘
    明。
二、上開事實，業據被告於本院準備程序及審理時坦承在卷，而
    被告於上述所示時間、地點先後為警查獲後採集尿液，呈甲
    基安非他命、安非他命、嗎啡、可待因之陽性反應，此有臺
    灣檢驗科技股份有限公司濫用藥物尿液檢驗報告1 份附卷可
    稽。按施用安非他命後，其尿液不致檢出甲基安非他命陽性
    反應。而施用甲基安非他命後，其尿液可檢出甲基安非他命
    和其代謝物安非他命成分，而目前國內緝獲之白色結晶或粉
    未安非他命毒品，其成分多為甲基安非他命等語，此有行政
    院衛生署管制藥品管理局中華民國93年11月2 日管檢字第09
    30010499號函在卷可按，依照上開尿液檢驗報告所示，足證
    被告確係施用第二級毒品甲基安非他命，應予敘明。又其前
    因施用毒品案件，經觀察、勒戒後，認無繼續施用毒品之傾
    向，於97年1 月7 日釋放，並由臺灣基隆地方法院檢察署檢
    察官於97年1 月7 日，以96年度毒偵字第2378號為不起訴處
    分確定等情，亦有全國施用毒品案件紀錄表、臺灣高等法院
    被告前案紀錄表各1 份附卷足佐。綜上所陳，被告於前次初
    犯觀察、勒戒於97年1 月7 日執行完畢，5 年內再犯本案施
    用第一、二級毒品海洛因、甲基安非他命，罪證明確，犯行
    洵堪認定，自應依法論科。
三、論罪科刑部分：
  (一)查海洛因、甲基安非他命分係毒品危害防制條例第2 條第2
    項第1 款、第2 款所定之第一級、第二級毒品，核被告所為
    係犯毒品危害防制條例第10條第1 項、第2 項之施用第一級
    、第二級毒品罪。被告持有第一級毒品海洛因及第二級毒品
    甲基安非他命之低度行為，應為施用第一級、第二級毒品之
    高度行為所吸收，不另論罪。被告先後所犯上開2 罪，犯意
    各別，行為不同，應予分論併罰。
  (二)被告前曾受如事實欄所示之有期徒刑執行完畢，有臺灣高等
    法院被告前案紀錄表在卷可按，其於受一、(二)所示有期徒刑
    執行完畢後之5 年內，故意再犯本件有期徒刑以上之罪，為
    累犯，其所犯上開2 罪，均應依刑法第47條第1 項加重其刑
    。
  (三)爰審酌被告犯罪之動機、曾有施用毒品之前科仍不知戒除，
    惟犯罪後坦承犯行，且所犯之施用毒品犯行乃戕害自己身心
    健康，並未危及他人等一切情狀，分別量處如主文所示之刑
    ，併定其應執行之刑。
據上論斷，應依刑事訴訟法第273 條之1 第1 項、第299 條第1
項前段，毒品危害防制條例第10條第1 項、第2 項、第23條第2
項，刑法第11條前段、第47條第1 項、第51條第5 款，判決如主
文。
本案經檢察官甲○○到庭執行職務。
中    華    民    國    98    年    8     月    31    日
                  刑事第三庭法  官  黃永定
以上正本證明與原本無異。
如不服本判決應於收受送達後10日內向本院提出上訴書狀，並應
敘述具體理由；其未敘述上訴理由者，應於上訴期間屆滿後20日
內向本院補提理由書（均須按他造當事人之人數附繕本）「切勿
逕送上級法院」。
中    華    民    國    98    年    8     月    31    日
                            書記官  劉珍珍
附錄本案所犯法條：
毒品危害防制條例第10條：
I施用第一級毒品者，處 6 月以上 5 年以下有期徒刑。
II施用第二級毒品者，處 3 年以下有期徒刑。


司法院資訊處製作；財團法人民間司法改革基金會備份。
